【裁判字號】    90,聲再,130
【裁判日期】    900406
【裁判案由】    聲請再審
【裁判全文】
台灣高等法院刑事裁定                              九十年度聲再字第一三號
    再審聲請人
    即受判決人  甲○○
右列聲請人因傷害案件，對於本院八十九年度上易字第三０八七號中華民國九十年一
月十七日確定判決（台灣基隆地方法院八十九年度自字第九號），聲請再審，本院裁
定如左：
    主  文
再審之聲請駁回。
    理  由
一、按刑事訴訟法第四百二十一條規定，不得上訴於第三審法院之案件，除前條規定
    外，其經第二審確定之有罪判決，如就足生影響於判決之重要證據漏未審酌者，
    亦得為受判決人之利益，聲請再審。所謂漏未審酌乃指第二審判決前已發現而提
    出之證據，未予審酌而言，苟被捨棄之證據，已於理由內敘明其捨棄之理由者，
    即非漏未審酌。又所謂重要證據，必須該證據已足認定受判決人應受無罪、或免
    訴、或輕於原審所認定之罪名方可，如不足以推翻原審所認定罪刑之證據，即非
    足生影響於原判決之重要證據。
二、次按刑事訴訟法第四百二十四條規定依第四百二十一條規定，因重要證據漏未審
    酌而聲請再審者，應於送達判決後二十日內為之。
三、本件聲請人據以聲請再審之原判決（即本院八十九年度上易字第三０八七號傷害
    等案件）係屬同法第三百七十六條規定之不得上訴於第三審法院之案件，該案判
    決經查係於民國九十年二月七日合法送達，有送達證書附卷可稽。茲聲請人於逾
    二十日後之民國九十年三月六日始指摘原判決就重要證據漏未審酌，聲請再審，
    其程序顯屬違背規定，應予駁回。
四、至聲請人另以原判決採信證人即法警修丕龍之證詞，認違反證據法則；及原判決
    漏未調查傳訊其他在場可能目擊證人；證人蔡翠萍應再傳喚詳為調查云云。經查
    本院原確定判決，已就本件再審聲請人即被告所犯傷害罪之理由敘述甚詳，本院
    前揭原確定判決依調查證據所得，而認定聲請人確有傷害之犯行，其證據之斟酌
    取捨，並無違背一般經驗法則及論理法則之情事，聲請人於判決確定前之答辯，
    為原判決所摒棄不採，原審已詳為說明理由。聲請人所提出之各節，不足以推翻
    原確定判決所憑以定罪之證據，亦即非屬足生影響於原判決之重要證據。故原確
    定判決縱使未於理由內詳加指駁，上開證據亦不足認定受判決人應受無罪、或免
    訴、或輕於原審所認定之罪名，依首揭之說明，自非屬重要證據漏未審酌。綜上
    ，聲請人此所舉各項理由，或屬法律見解之爭執，或與聲請人犯罪之成立無涉，
    均非屬刑事訴訟法第四百二十一條所謂重要證據漏未審酌之再審事由，其再審之
    聲請，核無理由，應予駁回。
據上論結，應依事訴訟法第四百三十三條、第四百三十四條第一項裁定如主文。
中      華      民      國    九十      年      四      月      六      日
                              台灣高等法院刑事第廿四庭
                                  審判長法  官  陳  貽  男
                                        法  官  陳  憲  裕
                                        法  官  王  炳  梁
右正本證明與原本無異。
不得抗告。
                                        書記官  潘  大  鵬
中      華      民      國    九十      年      四      月      六      日


司法院資訊處製作；財團法人民間司法改革基金會備份。
